---
title: "Exercice 5"
author: "Auteur"
date: "March 30, 2016"
output:
  pdf_document:
    toc: true
    toc_depth: 1
    number_sections: TRUE
    highlight: espresso
fontsize: 5pt
geometry: margin=2in
lang: fr
documentclass: book
urlcolor: blue
---

```{r setup, include=FALSE}
knitr::opts_chunk$set(echo = TRUE)
```

# R Markdown

## Description

Ceci est un document R Markdown. Markdown est un langage de balisage léger permettant de créer des documents dans les formats HTML, PDF et MS Word entre autres. Pour plus de détails, consulter <http://rmarkdown.rstudio.com>.

## _Chunks_ de code R

Vous pouvez inclure des _chunks_ de code R :

```{r cars}
summary(cars)
```

## Graphiques

Vous pouvez également inclure des graphiques :

```{r pressure, echo=FALSE}
plot(pressure)
```

notez que le paramètre `echo = FALSE` a été ajouté au _chunk_ pour empêcher l'affichage du code R qui a généré le graphique.

# Titre

Équation centrée $$\frac{2}{5}$$ sur une ligne séparée.

## Sous-titre

Équation $\frac{2}{5}$ au fil du texte.