---
title: "Gabarit PDF"
author: "Laurent Caron"
date: "March 31, 2016"
output:
  pdf_document:
    fig_caption: yes
    highlight: pygments
    number_sections: yes
    toc: yes
    toc_depth: 2
fontsize: 12pt
geometry: margin=1in
lang: fr
documentclass: book
urlcolor: blue
---

# R Markdown

## Description

Ceci est un document R Markdown. Markdown est un langage de balisage léger permettant de créer des documents dans les formats HTML, PDF et MS Word entre autres. Pour plus de détails, consulter <http://rmarkdown.rstudio.com>.

## _Chunks_ de code R

Vous pouvez inclure des _chunks_ de code R :

```{r cars}
summary(cars)
```

## Tableaux

Vous pouvez aficher un data.frame directement :

```{r, echo = FALSE}
faithful[1:10,]
```

Notez que le paramètre `echo = FALSE` a été ajouté au _chunk_ pour empêcher l'affichage du code R qui a généré le data.frame.

Ou faire appel au package **knitr**, qui présente le tableau de façon élégante, et avec un titre numéroté automatiquement selon le numéro de section et l'ordre d'apparition du graphique :

```{r, echo = FALSE}
knitr::kable(faithful[1:10,], caption = "Tableau de eruptions et waiting")
```


## Équations

### Types d'équations

Équation au fil du texte : $2i / 10i = \frac{1}{5}$

Équation sur une nouvelle ligne : $$2i / 10i = \frac{1}{5}$$

Équation au fil du texte : $S = \sum_{i=1}^n X_i$

Équation sur une nouvelle ligne : $$S = \sum_{i=1}^n X_i$$

### Indices

$X_i$

$X_i,j$

$X_{i}$

$X_{i,j}$

### Exposants

$X^2$

${X^2}^3$

### Caractères spéciaux

$$\log{(x)}$$
$$\sqrt{x}$$
$$\overline{x}$$
$$\hat{x}$$
$$\binom{x}{n}$$
$$\partial{x}$$
$$\alpha$$
$$\beta$$
$$\gamma$$
$$\delta$$
$$x \in S$$
$$A \cup B$$
$$\mu \pm 1.96 \sigma$$

La syntaxe des équations en R Markdown suit celle empruntée par le langage LaTeX. Ainsi, pour plus de détails, vous pouvez consulter les nombreuses rubriques d'aide sur le sujet  :

- [Liste des principaux symboles mathématiques en LaTeX](http://web.ift.uib.no/Teori/KURS/WRK/TeX/symALL.html)

- [Première partie de la formation LaTeX présentée par Vincent Goulet pour la Bibliothèque de l’Université Laval](http://ctan.math.ca/tex-archive/info/formation-latex-ul/formation_latex_UL-partie_1.pdf)

- [Deuxième partie de la formation LaTeX présentée par Vincent Goulet pour la Bibliothèque de l’Université Laval](http://ctan.mirror.rafal.ca/info/formation-latex-ul/formation_latex_UL-partie_2.pdf)

- [La liste complète des symboles LaTeX](http://mirror.its.dal.ca/ctan/info/symbols/comprehensive/symbols-letter.pdf)

## Interaction avec R

Code au fil du texte : `r 2 + 3`

Code dans une boîte : 
```{r}
2 + 3
```


## Graphiques

Vous pouvez également inclure des graphiques :

```{r, echo=FALSE}
plot(pressure)
```

Avec un titre numéroté automatiquement selon le numéro de section et l'ordre d'apparition du graphique (recquiert l'option `fig_caption: yes` dans l'en-tête) :

```{r, echo=FALSE, fig.cap="Graphique de la pression"}
plot(pressure)
```