---
title: "Outils supplémentaires"
output:
  html_document
---

****************************************

## Équations

### Types d'équations

Équation au fil du texte : $2i / 10i = \frac{1}{5}$

Équation sur une nouvelle ligne : $$2i / 10i = \frac{1}{5}$$

Équation au fil du texte : $S = \sum_{i=1}^n X_i$

Équation sur une nouvelle ligne : $$S = \sum_{i=1}^n X_i$$

### Indices

$X_i$

$X_i,j$

$X_{i}$

$X_{i,j}$

### Exposants

$X^2$

${X^2}^3$

### Caractères spéciaux

$$\log{(x)}$$
$$\sqrt{x}$$
$$\overline{x}$$
$$\hat{x}$$
$$\binom{x}{n}$$
$$\partial{x}$$
$$\alpha$$
$$\beta$$
$$\gamma$$
$$\delta$$
$$x \in S$$
$$A \cup B$$
$$\mu \pm 1.96 \sigma$$

La syntaxe des équations en R Markdown suit celle empruntée par le langage LaTeX. Ainsi, pour plus de détails, vous pouvez consulter les nombreuses rubriques d'aide sur le sujet  :

- [Liste des principaux symboles mathématiques en LaTeX](http://web.ift.uib.no/Teori/KURS/WRK/TeX/symALL.html)

- [Première partie de la formation LaTeX présentée par Vincent Goulet pour la Bibliothèque de l’Université Laval](http://ctan.math.ca/tex-archive/info/formation-latex-ul/formation_latex_UL-partie_1.pdf)

- [Deuxième partie de la formation LaTeX présentée par Vincent Goulet pour la Bibliothèque de l’Université Laval](http://ctan.mirror.rafal.ca/info/formation-latex-ul/formation_latex_UL-partie_2.pdf)

- [La liste complète des symboles LaTeX](http://mirror.its.dal.ca/ctan/info/symbols/comprehensive/symbols-letter.pdf)

****************************************

## Interaction avec R

Code au fil du texte : `r 2 + 3`

Code dans une boîte : 
```{r}
2 + 3
```

****************************************

## Onglets {.tabset}

### Onglet 1

Contenu de l'onglet 1

****************************************

### Onglet 2

Contenu de l'onglet 2

****************************************

## Tableaux

```{r echo = FALSE}
(d <- data.frame(X = sample(250:500, 5), Y = sample(50:100, 5)))
```


```{r results = 'asis', echo = FALSE}
knitr::kable(d, caption = "Tableau 1")
```
